臺灣南投地方法院刑事判決
111年度原交易字第15號
公  訴  人  臺灣南投地方檢察署檢察官 
被      告  米文連



指定辯護人  本院公設辯護人許定國  
上列被告因公共危險案件，經檢察官提起公訴（111年度偵字第4
325號），因被告於準備程序中就被訴事實為有罪之陳述，經告
以簡式審判程序之旨，並聽取當事人、辯護人之意見後，本院合
議庭裁定由受命法官獨任進行簡式審判程序，判決如下：
    主          文
米文連駕駛動力交通工具而吐氣所含酒精濃度達每公升零點二五
毫克以上，處有期徒刑參月，如易科罰金，以新臺幣壹仟元折算
壹日。
    犯罪事實及理由
一、本案係依簡式審判程序審理，則就證據之調查，依刑事訴訟
    法第273條之2規定，自不受同法第159條第1項、第161條之2
    、第161條之3、第163條之1及第164條至第170條規定之限制
    。
二、本案犯罪事實及證據，除犯罪事實部分關於「在其南投縣○○
    鄉○○村○○巷00號住處飲用啤酒後」之記載，應更正為「在其
    南投縣○○鄉○○村○○巷00號居所飲用啤酒後」，證據部分應補
    充被告米文連於本院準備程序及審理時之自白（見本院卷第
    36、41、42頁）外，餘均引用起訴書之記載（如附件）。
三、論罪科刑之理由：
　(一)核被告所為，係犯刑法第185條之3第1項第1款之駕駛動力
      交通工具而吐氣所含酒精濃度達每公升0.25毫克以上罪。
　(二)檢察官起訴意旨雖主張被告前因違反森林法及廢棄物清理
      法案件，經法院各判處有期徒刑1年1月、1年確定，合併
      更定應執行有期徒刑1年10月，於民國111年3月3日縮短刑
      期假釋期滿未經撤銷視為執行完畢，5年以內再犯本案，
      為累犯，應加重其刑。本院參酌大法官釋字第775號解釋
      意旨，認被告前案與本案所犯罪質尚有不同，且犯罪型態
      、手段、侵害法益及社會危害程度亦相異，難僅以被告於
      前案執行完畢後5年內再犯本案，即認被告對前案刑罰反
      應力薄弱而有特別惡性，本院裁量後不依刑法第47條第1
      項規定加重其刑。
　(三)本院審酌：被告明知酒駕會遭處罰，竟仍僅圖一己往來交
      通之便，心存僥倖而騎乘機車上路，遭查獲時測得的吐氣
      所含酒精濃度達每公升0.64毫克，高於標準值甚多，然本
      案酒後騎駛機車上路未肇致交通事故，兼衡其於偵、審中
      均坦承所犯，暨其於本院審理中所陳國中肄業之智識程度
      ，目前在鄉公所做安心上路(按：應指行政院勞動部「安
      心即時上工計畫」)，一個月做10天的工作，月收入約新
      臺幣12,000元，經濟狀況普通暨其品行等一切情狀，量處
      如主文所示之刑，並諭知如易科罰金之折算標準。
四、適用之法律：
　　刑事訴訟法第273條之1第1項、第299條第1項前段、第310 
    條之2、第454條第2項。
五、如不服本判決，應於收受送達後20日內向本院提出上訴書狀
　　，並應敘述具體理由；其未敘述上訴理由者，應於上訴期間
　　屆滿後20日內向本院補提理由書（均須附繕本）。
本案經檢察官張弘昌提起公訴，檢察官王晴玲到庭執行職務。
中　　華　　民　　國　　111 　年　　11　　月　　30　　日
　　　　　　　　　刑事第五庭  法　官　  施俊榮
以上正本與原本無異。
如不服本判決應於收受送達後20日內向本院提出上訴書狀，並應
敘述具體理由；其未敘述上訴理由者，應於上訴期間屆滿後20日
內向本院補提理由書（均須按他造當事人之人數附繕本）「切勿
逕送上級法院」。
                              書記官    黃馨儀
中　　華　　民　　國　　111 　年　　11　　月　　30　　日
附錄本案論罪科刑法條：
中華民國刑法第185條之3
駕駛動力交通工具而有下列情形之一者，處3年以下有期徒刑，
得併科30萬元以下罰金：
一、吐氣所含酒精濃度達每公升零點二五毫克或血液中酒精濃度
    達百分之零點零五以上。
二、有前款以外之其他情事足認服用酒類或其他相類之物，致不
    能安全駕駛。
三、服用毒品、麻醉藥品或其他相類之物，致不能安全駕駛。
因而致人於死者，處3年以上10年以下有期徒刑，得併科2百萬元
以下罰金；致重傷者，處1年以上7年以下有期徒刑，得併科1百
萬元以下罰金。
曾犯本條或陸海空軍刑法第54條之罪，經有罪判決確定或經緩起
訴處分確定，於十年內再犯第1項之罪因而致人於死者，處無期
徒刑或5年以上有期徒刑，得併科3百萬元以下罰金；致重傷者，
處3年以上10年以下有期徒刑，得併科2百萬元以下罰金。

附件：
臺灣南投地方檢察署檢察官起訴書
                                     111年度偵字第4325號
　　被　　　告　米文連　男　56歲（民國00年0月00日生）
　　　　　　　　　　　　住南投縣○○鄉○○村○○巷00號
　　　　　　　　　　　　國民身分證統一編號：Z000000000號
上列被告因公共危險案件，已經偵查終結，認應該提起公訴，茲
將犯罪事實及證據並所犯法條分敘如下：
        犯罪事實
一、米文連前於民國107年間因違反森林法及廢棄物清理法案件
    ，經法院各判處有期徒刑1年1月、1年確定，合併更定應執
    行有期徒刑1年10月，於111年3月3日縮短刑期假釋期滿未經
    撤銷視為執行完畢。詎其仍不知悔改，於111年6月25日18時
    至20時許間，在其南投縣○○鄉○○村○○巷00號住處飲用啤酒後
    ，於同日20時許，騎乘車牌號碼000-000號普通重型機車行
    駛於道路，行至南投縣信義鄉愛國橋下砂石車專用便道時，
    為警攔檢盤查，經執勤員警發現米文連身上酒味濃厚，遂於
    同日20時54分許對其施以吐氣酒精濃度測試，測得其吐氣所
    含酒精濃度為每公升0.64毫克。
二、案經南投縣政府警察局信義分局報告偵辦。
　　　　證據並所犯法條
一、上揭犯罪事實，業據被告米文連於警詢時及偵查中坦承不諱
    ，並有酒精濃度檢測單、財團法人工業技術研究院呼氣酒精
    測試器檢定合格證書、車輛詳細資料報表、駕籍詳細資料報
    表各1份及南投縣政府警察局舉發違反道路交通管理事件通
    知單2紙附卷可稽，足徵被告自白核與事實相符，是被告上
    開罪嫌，應堪予認定。
二、核被告所為，係犯刑法第185條之3第1項第1款之公共危險罪
    嫌。又被告曾受有期徒刑執行完畢，有本署刑案資料查註紀
    錄表在卷可參，5年內故意再犯本件有期徒刑以上之罪，為
    累犯，請依刑法第47條第1項規定加重其刑。另本署已影印
    指揮書附卷，足以為前案徒刑執行完畢之具體證明，併此敍
    明。 
三、依刑事訴訟法第251條第1項提起公訴。
  　此　致
臺灣南投地方法院
中　　華　　民　　國　 111　　年　　7 　　月　　19　　日
　　　　　　　　　　　　　　檢察官  張弘昌
本件證明與原本無異
中　　華　　民　　國　 111　　年　　8 　　月　　1 　　日
　　　　　　　　　　　　　　書記官  周宏泉
附錄所犯法條：
刑法第185條之3第1項第1款
駕駛動力交通工具而有下列情形之一者，處 3 年以下有期徒刑
，得併科 30 萬元以下罰金：
一、吐氣所含酒精濃度達每公升零點二五毫克或血液中酒精濃度
    達百分之零點零五以上。